【裁判字號】    90,小上,8
【裁判日期】    900219
【裁判案由】    給付貨款
【裁判全文】
臺灣臺南地方法院民事裁定    九十年度小上字第八號
    上  訴  人  甲○○
    被上訴人    荷蘭首府管理委員會
    法定代理人  吳明達
右當事人間請求給付貨款事件，上訴人對於中華民國九十年一月十八日本院臺南簡易
庭九十年度南小字第二二 號第一審判決提起上訴，本院裁定如左：
    主  文
上訴駁回。
第二審訴訟費用由上訴人負擔。
    事  實
一、按對於小額程序之第一審裁判之上訴，非以其違背法令為理由，不得為之，又上
    訴狀應記載上訴理由，並表明原判決所違背之法令及其具體內容，依訴訟資料可
    認原判決有違背法令之具體事實，民事訴訟法第四百三十六條之二十四第二項及
    第四百三十六條之二十五分別定有明文。且依同法第四百三十六條之三十二準用
    同法第四百六十八條之規定，判決不適用法規或適用不當者，為違背法令。而判
    決有同法第四百六十九條第一款至第五款情形之一者，為當然違背法令。是當事
    人對於小額程序之第一審判決提起上訴，如依民事訴訟法第四百六十八條規定，
    以第一審判決有不適用法規或適用法規不當為理由時，其上訴狀或理由書應有具
    體之指摘，並揭示該法規之條項或其內容。若係成文法以外之法則，應揭示該法
    則之旨趣。倘為司法院解釋、或最高法院之判例，則應揭示該判解之字號或其內
    容。如以民事訴訟法第四百六十九條第一款至第五款所列情形為理由時，其上訴
    狀或理由書，應揭示合於該條款之事實。上訴狀或理由書如未依此項方法表明，
    或其所表明者，顯與上開法條規定之情形不相合時，即難認為已對第一審判決之
    違背法令有具體之指摘，其上訴自難認為合法。
二、本件上訴人上訴意旨略以：（一）被上訴人聘請上訴人對其大樓修復水電工作、
    換零件等，上訴人自八十八年一月份起至八十八年三月份止，共積欠上訴人水電
    修復、換零件工資計新台幣（下同）七萬二千零九十元，迄今未付，經上訴人屢
    次催索均置之不理，故訴請被上訴人給付工程款，此點被上訴人未有否認之事實
    ，並經上訴人在原審提出存證信函及修復工程服務單等件為證。（二）本件大樓
    修復工程係被上訴人之法定代理人聘請上訴人前往大樓修復，並非訴外人梁家明
    委託上訴人，上訴人與梁家明不相識，工程款應由被上訴人給付予上訴人，而原
    審未察竟認為上訴人有答應被上訴人以訴訟向梁家明求償再為給付之條件，上訴
    人否認有承諾此事實，上訴人未答應且未同意，是被上訴人自導自演之詞等語。
三、經查本件請求給付之訴訟標的金額為三萬二千元，在十萬元以下，應適用民事訴
    訟法所規定之小額訴訟程序，合先敘明。又依民事訴訟法第四百三十六條之二十
    四及第四百三十六條之二十五之規定，非以其違背法令為理由不得上訴，且須記
    載上訴理由，並表明原判決所違背之法令及其具體內容，依訴訟資料可認原判決
    有違背法令之具體事實者，始合上訴程式。本件上訴人對第一審判決提起上訴，
    依其上訴理由狀所載，並未表明原判決所違背之法令及其具體內容，依訴訟資料
    可認原判決有違背法令之具體事實，與前揭上訴程式已有未合。又查，上訴人雖
    以前開上訴意旨表明於上訴理由狀，然核其上訴理由所爭執者在於上訴人有無與
    被上訴人約定以被上訴人向訴外人梁家明訴訟請求後再為給付工程款之問題，惟
    上開陳述係屬事實認定之問題，自無原審判決違背法令之情形，是上訴人所陳亦
    非屬原判決有不適用法規、適用法規不當、或民事訴訟法第四百六十九條第一款
    至第五款所列之情形等違背法令事由，亦難認對該判決之如何違背法令已有具體
    之指摘。依首揭說明，應認其上訴為不合法，應予駁回。
四、結論：本件上訴為不合法，依民事訴訟法第四百三十六條之二十四第二項、第四
    百三十六條之三十二第二項、第四百四十四條第一項前段、第九十五條、第七十
    八條，裁定如主文。
中      華      民      國    九十      年      二      月    十九     日
                                    臺灣臺南地方法院民事第二庭
~B審判長法官  蔡美美
~B      法官  莊玉熙
~B      法官  童來好
右正本證明與原本無異
本裁定不得抗告
中      華      民      國    九十      年      二      月     二十     日
~B法院書記官  鄭佩玉


司法院資訊處製作；財團法人民間司法改革基金會備份。
